# 权益法下出售固定资产和投出固定资产在合并报表中的处理((不构成业务))

提问人：wx_5c4fedf36672 时间：2020-04-20 19:26:44
如题：
若A公司向其联营公司(A公司持股50%) 出售资产/投出资产，假设资产公允价值为 1000 ，账面价值为 400 ，资产仍可使用 40 年，联营公司全年实现损益 220 ，则个表报表的会计处理两者应该是一致的？即：
借：长期股权投资 1 000
累计折旧 100
贷：固定资产　　　　　　　　　　 500
资产处置损益 （1 000－ 400 ） 600
借：投资收益 [（ 220 － 600 ＋600/40）×50% ]182.5
贷：长期股权投资 182.5
对于合并报表而言：
1. 若为A公司出售资产，即顺流交易形成固定资产
借：资产处置收益 600*50%
贷：投资收益　　　　　　　 600*50%
2. 若为A公司投出资产，即以固定资产投资联营企业
借：资产处置收益 600*50%
贷：长期股权投资　　　　　　　 600*50%
请问上述的个别报表和合并报表的分录正确吗？
怎么理解合并报表中，到底是“投资收益”还是“长期股权投资”？
感谢~~~~

回答人：chenyiwei
A公司向其联营公司(A公司持股50%) 出售资产/投出资产，只是对价收取方式的不同。在未实现顺流交易损益的计量和抵销处理方面的影响是完全一样的。在个别报表层面的权益法核算已经按比例抵销了顺流交易损益的前提下，合并报表层面的调整应为：借：资产处置损益，贷：投资收益。